臺灣高等法院臺南分院刑事裁定　　　　　　　九十年度聲再字第一八二號　　 Ｃ
　　　再審聲請人
　　　即受判決人　甲　○　○
右列聲請人因恐嚇取財案件，對於中華民國九十年七月廿三日本院九十年度上易字第
六二二號確定判決（台灣嘉義地方法院八十九年度易字第三四○號、台灣嘉義地方法
院檢察署八十九年度偵字第二六號），聲請再審，本院裁定如左：
      主      文
再審之聲請駁回。
      理      由
一、聲請意旨略以：(1)原確定判決係認甲○○、乙○○，於八十八年十一月八日，在
    嘉義市北門車站停車場，甲○○以要范植金「拿出三百萬元，不然就給你死」等
    語，恐嚇范植金，致范植金心生畏懼，乃同意回去與其父親商量。嗣在嘉義市○
    ○路停車場，甲○○又承續前揭恐嚇犯意，向范植金、范綱保表示「若沒有三百
    萬元，不是范植金死，就是甲○○死」等語，致范植金心生畏懼云云。惟依告訴
    人范植金於八十八年十一月八日晚上十時廿分許警訊筆錄，當時范植金、范綱保
    ，甫離開嘉義市○○路停車場不久，衡情若渠等於嘉義市○○路停車場，有遭甲
    ○○言詞恐嚇，范植金於警訊時，理應有所供述。然遍觀范植金警訊筆錄，並未
    指訴其於嘉義市○○路停車場，有遭受恐嚇情事。顯見聲請人甲○○，在嘉義市
    ○○路停車場，並無任何恐嚇告訴人范植金言行。(2)其次，范綱保於八十九年一
    月十九日偵查時，雖證稱其於八十八年十一月八日，陪告訴人范植金去找甲○○
    時，甲○○當場恐嚇稱：「沒三百萬元，不是他死，就是范植金死」云云。惟衡
    情甲○○，若在嘉義市北門車站停車場，有以「拿出三百萬元，不然就要讓你死
    」等語恐嚇范植金，則范植金在八十八年十一月八日下午未籌妥三百萬元情況下
    ，豈敢與其叔父范綱保，前去找聲請人甲○○？足見甲○○在嘉義市北門車站停
    車場，根本無恐嚇范植金行為。(3)又本件一審法院於八十九年六月廿七日，訊問
    證人范綱保時，范綱保證稱：「在北港路停車場時，范植金有跪下說車子是我父
    親買的，請把車子還給我」等語，然依經驗法則及論理法則，若范植金遭恐嚇，
    豈有還向人下跪之理？原判決引述甲○○前妻殷淑美證詞，已認定告訴人范植金
    ，確有花用甲○○二、三百萬元款項事實，足見范植金下跪，係因無法返還鉅額
    款項，始下跪向甲○○請求原諒。詎原判決漏未審酌，告訴人范植金於八十八年
    十一月八日晚上十時廿分許警訊筆錄，及證人范綱保八十九年六月廿七日所稱，
    范植金向甲○○下跪證言等重要證據，均足生影響於判決結果。為此依刑事訴訟
    法第四百廿一條規定，聲請准予再審云云。
二、按所謂重要證據漏未審酌，須該證據足以影響於原判決事實之認定，並以該證據
    已予提出，而被捨棄不用，並未敘明其捨棄之理由者為限。如該證據業經原確定
    判決予以指駁，或如經斟酌亦不足以動搖原確定判決者，自不包括在內。
三、查本件原確定判決，係依告訴人范植金指訴、證人范綱保、蔡吳碧蓮於偵審時所
    為證述，認定聲請人甲○○、乙○○二人有對范植金恐嚇犯行。又依證人殷淑貞
    證詞，認聲請人向告訴人索取三百萬元，主觀上無不法所有意圖，乃將公訴人起
    訴引用刑法第三百四十六條第三項、第一項恐嚇取財未遂罪法條，予以變更，改
    依刑法第三百零五條恐嚇危害安全罪，論處聲請人罪刑。原確定判決，顯已依卷
    內證據，詳為論證，要無重要證據漏未審酌違誤。
四、次查聲請人雖指告訴人范植金於八十八年十一月八日晚上十時廿分警訊筆錄，為
    原判決漏未審酌重要證據云云。惟由八十八年十一月八日范植金警訊筆錄觀之，
    告訴人供稱甲○○，在嘉義市北門車站叫伊下車，並將伊車鑰匙搶過去，叫伊準
    備三百萬元來贖車，不然就要伊死等語（詳警卷十四、十五頁），與原確定判決
    ，所認定犯罪事實相符。茲聲請人僅憑臆測，空言指摘，顯不符合重要證據漏未
    審酌要件。又聲請人雖指稱原判決漏未審酌證人范綱保所稱，范植金向甲○○下
    跪重要證言。惟告訴人范植金縱有向聲請人甲○○下跪，然下跪原因，非只限於
    告訴人對聲請人甲○○有愧疚一端。況原確定判決，依聲請人甲○○及證人殷淑
    貞供述，認定告訴人范植金，因趁甲○○受管訓期間，與其妻同居，並以其財物
    償還賭債，與聲請人甲○○間，另有債務糾紛，且聲請人所扣留汽車，並非告訴
    人范植金自有，而係其父所有。聲請人乃以恐嚇方式，要求范植金拿出三百萬元
    ，以解決債務換回該車。衡情范植金在無法交付三百萬元情形下，因而向聲請人
    下跪請求原諒，以圖換回該車，非無可能。自不能僅憑范植金有下跪之情，即執
    為聲請人未為恐嚇犯行證明。且常人遭恐嚇危害生命財產安全時，向人下跪求饒
    ，更屬情理，應可理解。聲請人謂告訴人苟遭聲請人恐嚇，應無向聲請人下跪之
    理，反不合經驗及論理法則。
五、綜上所述，原確定判決依卷內證據，認聲請人先後於嘉義市北門停車場及北港停
    車場，以拿出三百萬元，不然就給你死等語恐嚇范植金，係基於一個犯意，接續
    二次行為，侵害一個法益，為接續犯。因認聲請人係共犯刑法第三百零五條恐嚇
    危害安全罪。原判決採證認事，核無不當。聲請人所舉警訊筆錄及一審法院訊問
    筆錄，縱經審酌，本院認仍不足動搖原確定判決所認定事實，顯與刑事訴訟法第
    四百廿一條規定，重要證據漏未審酌要件不符。本件聲請人再審聲請，為無理由
    ，應予駁回。爰依刑事訴訟法第四百三十四條第一項，裁定如主文。
中    華    民    國      九十一      年      一      月      二十四    日
                                  臺灣高等法院臺南分院刑事第一庭
                                      審判長法官  茆    臺    雲
                                            法官  蔡    長    林
                                            法官  董    武    全
右正本證明與原本無異。
不得抗告。
                                      法院書記官  黃    全    忠
中    華    民    國      九十一      年      一      月      二十八    日
